# 请教陈版主有关于内部母分公司委托加工抵消事项

提问人：wx_5dba3aa5b69b 时间：2021-09-28 23:43:11
陈老师，母公司单独设立一家分公司用于加工，每个月发出材料给分公司委托加工，母分公司合并报表的时候，内部抵消是是不是得抵消母公司委托加工物资的未实现利益

回答人：chenyiwei
既然是委托加工，则母公司作为委托方本身也不能确认委托分公司加工的材料的销售收入和利润，分公司也不应将受托加工材料确认为自身存货。
合并报表中仅需抵销委托加工环节本身的未实现毛利即可。